臺灣苗栗地方法院小額民事判決　九十年度苗小字第三○八號
　　原　　　告　甲○○
　　訴訟代理人　乙○○
　　被　　　告　丙○○
右當事人間請求返還車輛事件，本院判決如左：
    主      文
原告之訴駁回。
訴訟費用新台幣壹仟參佰零捌元由原告負擔。
    事實及理由
壹、原告聲明：求為判決如被告應將車牌號碼ＵＷ－三四０七號自小客車交還原告，
    如無實物，應賠償原告新台幣（下同）十萬元。
貳、事實摘要：
    原告主張緣被告於民國八十六年六月一日下午三時十分許，在苗栗縣苗栗市台十
    三線北向三十一公里處，因酒醉駕車及超越雙黃線致撞及原告所有車牌號碼ＵＷ
    －三四０七號自小客車（以下簡稱系爭自小客車），並因而致該車受有毀損，嗣
    經被告出具承諾書，承諾願全權負責將系爭自小客車修復至原告滿意為止，原告
    即將系爭自小客車交付與被告，由被告覓妥汽車修復廠處理車輛之修復事宜，詎
    其後，原告屢向被告詢問系爭自小客車之修復進度如何，被告均置若罔聞，始終
    未見系爭自小客車修復完成，至今更未見系爭自小客車蹤跡，爰依民法第七百六
    十七條之規定，訴請被告應將車牌號碼ＵＷ－三四０七號自小客車交還原告，倘
    被告無法返還系爭自小客車，則以該車殘餘價值十萬元計，則被告即應賠償之。
    而被告則以前開事故發生後，被告已將修車費用支付完畢，並將原告所有之系爭
    自小客車修復完成，詎嗣經汽車修復廠通知原告取車，原告竟百般拖延拒不取車
    ，此部分事實已據本院八十九年度訴字第一六九號民事判決之事實理由中詳載，
    是被告既從未占有系爭自小客車，而該自小客車現亦非在被告處，則原告訴請被
    告交付系爭自小客車，甚而給付十萬元均屬無理等語，資為抗辯。
參、法院之判斷：
一、本件原告主張其將所有之系爭自小客車交付被告覓得修車廠修復，詎被告遲未將
    車輛修復返還云云，惟此已為被告所否認，並以前揭情詞置辯。
(一)查兩造前於八十六年六月一日下午三時十分許，在苗栗縣苗栗市台十三線北向三
    十一公里處發生交通事故，而原告並曾對被告提起侵權行為損害賠償訴訟，嗣經
    本院民事庭以八十九年度訴字第一六九號審理，而原告所有之系爭自小客車於事
    故發生後，曾交由詠峻汽車保養廠修理，被告業已支付修車費用，並將系爭自小
    客車修復完竣等情，此為本院八十九年度訴字第一六九號民事判決理由中所是認
    ，且據證人鍾文峰於前開事件審理中結證稱：「我以前在詠峻汽車保養廠上班，
    是修車師父，原告車子曾由拖吊車拖到我們保養廠修理，我已離開詠峻一年多了
    ，現詠峻保養廠也經過改組換老闆，在我印象中車子有經過修理，修車費用亦有
    付，車損部分是在前端，有經過修復，該車有經過試車，已完全修好，也不會漏
    水，變速箱部分也不需更換，可正常運作，實際上這部車已完全修復。又當初老
    闆在車子修復後，有通知原告交車，原告有來，但不知為何未將車子開回去。」
    及證人陳俊勳亦於前開事件審理中證述：「我有參與事故發生後，兩造之善後處
    理，當初我們有問原告車子要送何處修理，原告說車子被拖吊到那裡，就在那裡
    修理即可，我們表示修車費用會照付，原告自己再將車領回，車子修好後，我有
    到車廠試車並無問題，已完全修好，亦不會漏水，當初原告主張變速箱有損壞，
    但經修車廠師傅鑑定後並無問題，老闆向原告解釋，原告不接受並表示要送到原
    廠。」各等語綦詳（見本院八十九年度訴字第一六九號八十七年十二月一日言詞
    辯論筆錄），復經本院調取前開民事卷宗閱明屬實，自堪信實在。
(二)按當事人主張有利於己之事實者，就其事實有舉證之責任，民事訴訟法第二百七
    十七條前段定有明文；又民事訴訟如係由原告主張權利者，應先由原告負舉證之
    責，若原告先不能舉證，以證實自己主張之事實為真實，則被告就其抗辯事實即
    令不能舉證，或其所舉證據尚有疵累，亦應駁回原告之請求，最高法院著有十七
    年上字第九一七號判例足資參照。次按所有人對於無權占有或侵奪其所有物者，
    得請求返還之。對於妨害其所有權者，得請求除去之。有妨害其所有權之虞者，
    得請求妨止之，民法第七百六十七條定有明文；又請求返還所有物之訴，應以現
    在占有該物之人為被告，如非現在占有該物之人，縱令所有人之占有係因其人之
    行為而喪失，所有人亦僅於此項行為具備侵權行為之要件時，得向其人請求賠償
    損害，要不得本於物上請求權，對之請求返還所有物，最高法院著有二十九年上
    字第一０六一號判例可資參照。查原告所有之系爭自小客車於事故發生後，曾交
    由詠峻汽車保養廠修理，被告業已支付修車費用，並將系爭自小客車修復完竣等
    情，已如前述。本件原告就其所有之系爭自小客車現為被告所占有，甚或因被告
    之行為致其喪失占有云云，既均未能舉證以實其說，自難遽為有利於其之認定，
    揆諸前開說明，應認其前開主張尚非足採。
(三)從而，原告依民法第七百六十七條之規定，訴請被告應將車牌號碼ＵＷ－三四０
    七號自小客車交還原告，如無實物，應賠償原告十萬元，均屬於法無據，所訴無
    從准許，應予駁回。
(四)本件事證已臻明確，兩造其餘主張、陳述及所提證據，經本院審酌，核與判決結
    果不生影響，爰不逐一論述，併予敘明。
據上論結，本件原告之訴為有理由，並依民事訴訟法第四百三十六條之二十三、第四
百三十六條第二項、第七十八條、第四百三十六條之十九第一項，判決如主文。
中　　　華　　　民　　　國　　九十一　　年　　　二　　　月　 　十九　   日
                                  臺灣苗栗地方法院苗栗簡易庭
~B法　　　官　高  敏  俐
右為正本係照原本作成。
如對本判決上訴，須於判決送達後廿日內向本院提出上訴狀。
~B法院書記官　范　育　誠
中　　　華　　　民　　　國　　九十一　　年　　　二　　　月　 　十九　   日
